臺灣基隆地方法院刑事判決　　　　　　　100年度訴字第275號
公　訴　人　臺灣基隆地方法院檢察署檢察官
被　　　告　鄭聖勳
上列被告因違反毒品危害防制條例案件，經檢察官提起公訴（一
百年度毒偵字第四九九號），而被告所犯並非死刑、無期徒刑、
最輕本刑為三年以上有期徒刑之罪或高等法院管轄第一審之案件
，被告於本院準備程序先就被訴事實均為有罪之陳述，受命法官
於告知被告簡式審判程序之旨，並聽取當事人之意見後，合議庭
裁定由受命法官獨任進行簡式審判程序，判決如下：
    主  文
鄭聖勳施用第二級毒品，累犯，處有期徒刑肆月。又施用第一級
毒品，累犯，處有期徒刑捌月，扣案注射針筒壹支沒收。應執行
有期徒刑拾月，扣案注射針筒壹支沒收。
    事  實
一、鄭聖勳前因施用毒品案件，經本院裁定令入勒戒處所觀察、
    勒戒，於民國九十二年五月二十三日因無繼續施用毒品傾向
    而執行完畢釋放出所。又於上開觀察、勒戒執行完畢釋放後
    五年內，因施用第一級毒品案件，經臺灣板橋地方法院判處
    有期徒刑七月確定；復因妨害性自主案件，經本院判處有期
    徒刑五月確定；再因強盜案件，經臺灣高等法院判處有期徒
    刑三年六月確定；另因搶奪案件，經本院判處有期徒刑七月
    確定；及因強盜案件，經臺灣高等法院判處有期徒刑三年七
    月確定；嗣因中華民國九十六年罪犯減刑條例施行，上開除
    強盜二案以外之各罪，均經臺灣板橋地方法院裁定減其宣告
    刑二分之一，及就上開全部罪刑定其應執行刑為有期徒刑七
    年六月又十五日確定，於九十七年十月三十日假釋出監，九
    十九年十月十一日縮刑期滿未經撤銷假釋，其未執行之刑，
    以已執行論。詎其又基於施用第二級毒品之犯意，於一百年
    一月九日下午一時許，在新北市○里區○○路一二號居處內
    ，以玻璃球吸食器燒烤而吸食揮發氣體之方式，施用第二級
    毒品甲基安非他命（下稱甲基安非他命）一次。又基於施用
    第一級毒品之犯意，於上開施用甲基安非他命完畢後，亦在
    上址居處內，以針筒注射方式，施用第一級毒品海洛因（下
    稱海洛因）一次。嗣於同年一月十二日下午四時五十分許，
    在桃園縣桃園市○○街與館後一街口處，因其駕駛自用小客
    車違規而為警盤查，經警先在其所駕駛小客車內之排檔桿處
    發現注射針筒一支，嗣其再經警採尿送驗結果，呈海洛因之
    代謝物嗎啡及甲基安非他命陽性反應。
二、案經桃園縣政府警察局報請臺灣桃園地方法院檢察署呈請臺
    灣高等法院檢察署檢察長令轉臺灣基隆地方法院檢察署檢察
    官偵查起訴。
    理  由
一、按毒品危害防制條例於民國九十二年七月九日修正公布，自
    九十三年一月九日施行，其中第二十條、第二十三條將施用
    毒品之刑事處遇程序，區分為「初犯」及「五年內再犯」、
    「五年後再犯」。依其立法理由之說明：「初犯」，經觀察
    、勒戒或強制戒治後，應為不起訴處分或不付審理之裁定；
    經觀察、勒戒或強制戒治執行完畢釋放後，「五年內再犯」
    者，因其再犯率甚高，原實施之觀察、勒戒及強制戒治既已
    無法收其實效，爰依法追訴或裁定交付審理。至於經觀察、
    勒戒或強制戒治執行完畢釋放後，「五年後再犯」者，前所
    實施之觀察、勒戒或強制戒治已足以遮斷其施用毒品之毒癮
    ，為期自新及協助其斷除毒癮，仍適用「初犯」規定，先經
    觀察、勒戒或強制戒治之程序。從而依修正後之規定，僅限
    於「初犯」及「五年後再犯」二種情形，始應先經觀察、勒
    戒或強制戒治程序。倘被告於五年內已再犯，經依法追訴處
    罰，縱其第三次（或第三次以上）再度施用毒品之時間，在
    初犯經觀察、勒戒或強制戒治執行完畢釋放五年以後，已不
    合於「五年後再犯」之規定，且因已於「五年內再犯」，顯
    見其再犯率甚高，原實施觀察、勒戒或強制戒治，已無法收
    其實效，即應依該條例第十條處罰（最高法院九十五年度第
    七次刑事庭會議決議參照）。查本案被告鄭聖勳前因施用毒
    品而經觀察、勒戒，並於執行完畢後五年內，再因施用毒品
    犯行，經起訴判處罪刑及執行完畢等詳情，業如事實欄一所
    載，有臺灣基隆地方法院檢察署刑案資料查註紀錄表及臺灣
    高等法院被告前案紀錄表附卷可參；是被告本案施用海洛因
    及甲基安非他命之犯行，縱在上開觀察、勒戒執行完畢五年
    後所為，揆諸前揭說明，仍不得依毒品危害防制條例第二十
    條第三項規定予以觀察、勒戒及強制戒治之處遇，而應由檢
    察官依法追訴。本案起訴程序並無違誤，合先敘明。
二、上揭犯罪事實，業據被告迭於檢察官偵訊、本院準備及審判
    程序中均自白不諱，又其前揭為警採尿送驗結果，亦呈海洛
    因人體代謝物嗎啡及甲基安非他命陽性反應，有臺灣檢驗科
    技股份有限公司一百年一月三十一日出具之濫用藥物檢驗報
    告及桃園縣政府警察局被採尿人尿液暨毒品真實姓名與編號
    對照表在卷可參，且有扣案注射針筒一支可資佐證，足見被
    告上開自白確屬實情。本案事證明確，被告犯行俱足認定，
    應依法論科。
三、核被告所為，係犯毒品危害防制條例第十條第二項之施用第
    二級毒品罪及同條第一項之施用第一級毒品罪。被告持有第
    二級毒品及持有第一級毒品之低度行為，為其施用之高度行
    為所吸收，均不另論罪。被告本案所為施用甲基安非他命及
    海洛因之行為，犯意各別，行為互殊，應予分論併罰。被告
    有如事實欄一所載之刑案前科及有期徒刑執行紀錄，有前揭
    刑案資料查註紀錄表及被告前案紀錄表可參，其於有期徒刑
    執行完畢後五年內，故意再犯本案有期徒刑以上之各罪，均
    為累犯，俱應依法加重其刑。爰審酌被告經執行觀察、勒戒
    及有期徒刑之處遇措施後，猶未能深切體認毒品危害己身之
    鉅，謀求脫離毒害之道，反而於出監所後伺機再犯，自有使
    其再度接受相當時期監禁處遇以教化性情之必要；惟其就犯
    罪事實均自白犯行，犯後態度尚佳，且施用毒品固戕害個人
    健康，然未侵害他人權益，犯罪手段平和，兼衡其智識程度
    、施用次數、年齡及家庭狀況等一切情狀，分別量處如主文
    所示之刑，併定其應執行刑。扣案注射針筒一支，係被告所
    有而供其本案施用海洛因使用之物，爰依法於其施用第一級
    毒品罪部分併予宣告沒收。至供被告施用甲基安非他命之玻
    璃球吸食器，因未據扣案，復無證據顯示係專供施用毒品之
    器具或違禁物，為避免將來執行之困難，爰不併為沒收之諭
    知。
據上論斷，應依刑事訴訟法第二百七十三條之一第一項、第二百
九十九條第一項本文，毒品危害防制條例第十條第二項、第一項
，刑法第十一條本文、第四十七條第一項、第五十一條第五款、
第三十八條第一項第二款，判決如主文。
本案經檢察官高永棟到庭執行職務。
中    華    民    國    100    年    4    月    27    日
                  刑事第四庭法  官  陳賢德
以上正本證明與原本無異。
如不服本判決應於收受送達後10日內向本院提出上訴書狀，並應
敘述具體理由；其未敘述上訴理由者，應於上訴期間屆滿後20日
內向本院補提理由書（均須按他造當事人之人數附繕本）「切勿
逕送上級法院」。
中    華    民    國   100    年    4     月    28    日
                            書記官  王靜敏
附錄論罪科刑法條
毒品危害防制條例第十條
施用第一級毒品者，處六月以上五年以下有期徒刑。
施用第二級毒品者，處三年以下有期徒刑。